【裁判字號】    89,勞訴,8
【裁判日期】    890630
【裁判案由】    損害賠償
【裁判全文】
臺灣桃園地方法院民事判決  八十九年度勞訴字第八號
    原      告    甲○○
                  丙○○
                  乙○○
  兼右  二  人
    法定代理人    丁○○
    右四人共同
    訴訟代理人    徐松龍律師
    被      告  邱春光即石門
右當事人間損害賠償事件，本院判決如左：
    主    文
被告應給付原告新台幣柒拾壹萬貳仟捌佰元及自民國八十八年十一月二十日起至清償
日止按年息百分之五計算之利息。
訴訟費用由被告負擔。
本判決於原告以新台幣貳拾萬柒仟陸佰元供擔保後，得假執行。
    事    實
一、原告方面：
  （一）聲明：如主文第一項所示，及為以供擔保為條件之假執行宣告。
  （二）陳述：緣原告丁○○與被害人楊繡差係夫妻，共育有子女三人即原告甲○○
        、丙○○、乙○○。被害人楊繡差生前係受僱於被告（對外營業名稱為石門
        假期大飯店），任職被告所經營飯店之服務人員，然於民國八十八年十一月
        五日下午六時十分許下班騎乘機車返家途中，甫離開飯店駛入飯店門前之桃
        園縣龍潭鄉○○路上，即遭訴外人徐仁貴駕駛之車輛撞擊，經緊急送醫後仍
        於當日下午九時三十分宣告不治死亡。被告自雇用被害人楊繡差起至發生職
        業災害時止，均未依法為被害人楊繡差投保勞工保險，除致使原告等無法請
        領勞工保險給付外，並自始至終未給付被害人喪葬費及死亡補償費，意欲逃
        避雇主應負之責任，原告等遂依勞動基準法第五十九條第四款及同法施行細
        則第三十三條之規定，訴請被告依每月最低基本工資即新台幣（下同）一萬
        五千四百元計算，應給付原告喪葬費及死亡補償計四十五個月之基本工資即
        七十一萬二千八百元及自八十八年十一月二十日起至清償日止，按年息百分
        之五計算之利息。
  （三）證據：提出被告戶籍謄本及營利事業登記一份，及聲請傳訊證人即龍潭警分
        局石門分駐所警員謝育儘。
二、被告方面：
  （一）聲明：原告之訴駁回。
  （二）陳述：被害人楊繡差是臨時請來打掃的工人，所以沒有辦勞保，被害人楊繡
        差生前每月工資為七千六百元，事發當日被害人中午十二點即已下班。
    理    由
一、原告主張原告等之被繼承人楊繡差生前受雇於被告，於八十八年十一月五日下午
    六時許因車禍身亡之事實，已據其提出戶籍謄本及死亡證明書為證，勘信為真實
    。被告對於原告前開主張固不爭執，但辯稱被害人楊繡差生前是臨時請來的員工
    ，所以沒有辦勞保，又被害人事發當日中午十二點即已下班云云。經查，本院傳
    訊證人即當日處理車禍事故之龍潭警分局石門分駐所警員謝育儘到庭證稱：當日
    被害人往大溪方向行駛，車禍發生地點離被害人上班處所僅約一百公尺，被害人
    應是下班往回家途中發生車禍等語，且經本院於八十九年六月十五日至車禍現場
    履勘屬實，足證原告主張被害人當日是從工作地點返回家中途中發生車禍之詞應
    可採信。再查，被告雖辯稱被害人生前僅是臨時工，每月工資為七千六百元云云
    。惟按，工資由勞雇雙方議定之。但不得低於基本工資；勞動基準法第二十一條
    第一項定有明文。經查，依被告所稱，被害人生前係於伊所經營之飯店擔任清潔
    工一職，核諸被告所營事業之性質，清潔工作應屬經常性固定性之工作，而非屬
    臨時性工作性質，被告主張被害人係擔任臨時工一職，顯與被害人所擔任之職務
    及其工作性質不符，被告所辯，洵無足採，應認原告之主張為真實。再按，依行
    政院勞工保險局頒佈之八十八年最低基本工資標準為一萬五千八百四十元，有原
    告提出勞工保險普通事故保險費被保險人與投保單位分擔金額表一份在卷可查，
    據此，原告主張依據勞動基準法第五十九條第四款及同法施行細則第三十三條之
    規定，訴請被告依每月一萬五千四百元計算，應給付原告喪葬費及死亡補償計四
    十五個月之基本工資即七十一萬二千八百元及自八十八年十一月二十日起至清償
    日止，按年息百分之五計算之利息，即無不合，應予准許。
二、原告陳明願供擔保，聲請宣告假執行，核無不合，爰酌定相當擔保金額予以准許
    。
三、據上論結，原告之訴為有理由，依民事訴訟法第七十八條、第三百九十條第二項
    判決如主文。
中      華      民      國    八十九    年      六      月    三十    日
                                        臺灣桃園地方法院民事第一庭
~B法      官  邱育佩
右為正本係照原本作成
如對本判決上訴須於判決送達後廿日內向本院提出上訴狀
中      華      民      國    八十九    年      六      月    三十    日
~B書  記  官  羅英梅


司法院資訊處製作；財團法人民間司法改革基金會備份。
